【裁判字號】    90,台抗,220
【裁判日期】    900503
【裁判案由】    交付房屋回復原狀
【裁判全文】
最高法院民事裁定                                  九十年度台抗字第二二○號
    抗  告  人  甲○○
右抗告人因與相對人曾永祿即祭祀公業曾六合管理人間請求交付房屋聲請回復原狀事
件，對於中華民國九十年三月六日台灣高等法院裁定（九十年度聲字第一九號），提
起抗告，本院裁定如左：
    主  文
抗告駁回。
抗告訴訟費用由抗告人負擔。
    理  由
本件抗告人主張：伊於原法院八十九年度上字第四○○號交付房屋事件審理時，僅到
場一次，嗣即未收受任何審理期日通知，原法院所為公示送達亦非合法，此均非可歸
責伊之事由，詎原法院竟以伊已視為撤回上訴而結案，尚有未合等情，爰聲請回復原
狀，續行原訴訟程序繼續審理等語。
原法院以：按當事人或代理人，因天災或其他不應歸責於己之事由，得聲請回復原狀
者，係以遲誤不變期間為限，此觀民事訴訟法第一百六十四條第一項規定自明。本件
抗告人所遲誤之言詞辯論期日，性質上非屬不變期間，不論其遲誤之原因如何，均不
得聲請回復原狀。抗告人遽為回復原狀之聲請，已非有據。況原法院依抗告人所提上
訴狀載住所「台北縣土城市○○路○段一二六巷十一號三樓」，交郵政機關寄投民國
八十九年五月二日之準備程序期日通知書，而由郵務員將該通知書寄存於台北縣警察
局土城派出所為送達，抗告人既遵期於該五月二日準備程序期日到場，有準備程序筆
錄可稽，即堪認前開寄存送達為合法。參以抗告人於該準備程序期日提出之答辯狀載
住所仍如上址，亦見原法院依此為送達，為無不合。是原法院就八十九年七月十八日
之言詞辯論期日通知書，除依上址付郵外，為求慎重再依相對人於第一審所查報抗告
人之戶籍地址「台北縣土城市○○路○段一○一巷九號六樓」投寄，並於兩者均無法
送達後，認抗告人顯有變更其送達處所而不向受訴法院陳明，致有應為送達處所不明
之情形，逕依民事訴訟法第一百四十九條第三項規定，以職權就嗣後所定八十九年八
月二十二日及同年九月五日之言詞辯論期日通知，裁定命為公示送達，於法自無不合
。乃兩造均經合法通知，於遲誤八十九年八月二十二日之言詞辯論期日，視為合意停
止訴訟程序後，經原法院依職權續行訴訟程序，定於同年九月五日再行言詞辯論，兩
造仍遲誤不到場，則原法院依民事訴訟法第一百九十一條規定，認定應視為抗告人已
撤回上訴，於法即屬有據。因而以裁定駁回抗告人所為回復原狀，及續行訴訟程序之
聲請，經核於法洵無違誤。抗告論旨，猶執陳詞，指摘原裁定不當，求予廢棄，非有
理由。
據上論結，本件抗告為無理由，依民事訴訟法第四百九十二條第一項、第九十五條、
第七十八條，裁定如主文。
中      華      民      國     九十     年      五      月      三      日
                              最高法院民事第七庭
                                  審判長法官  蘇  茂  秋
                                        法官  徐  璧  湖
                                        法官  朱  建  男
                                        法官  曾  煌  圳
                                        法官  李  慧  兒
      右正本證明與原本無異
                                              書  記  官
中      華      民      國     九十     年      五      月     十五     日


司法院資訊處製作；財團法人民間司法改革基金會備份。
